臺灣桃園地方法院刑事判決
111年度易字第452號
公  訴  人  臺灣桃園地方檢察署檢察官 
被      告  周文賢


上列被告因妨害名譽案件，經檢察官聲請簡易判決處刑（110 年
度偵字第41932 號），本院認不應以簡易判決處刑，改依通常程
序審理，判決如下：
    主  文
周文賢犯公然侮辱罪，處拘役參拾日，如易科罰金，以新臺幣壹
仟元折算壹日。
    事  實
一、周文賢為餐點外送員，於民國110 年9 月24日16時許，在桃
    園市○○區○○路000 號加油站內，因與加油站員工彭亮宇發生
    爭執而心生不滿，竟基於公然侮辱之犯意，在不特定人得以
    共見共聞之情形下，對彭亮宇公然辱稱：「幹你娘」等語，
    足以貶損彭亮宇之人格尊嚴與社會評價。
二、案經彭亮宇訴由桃園市政府警察局桃園分局報告臺灣桃園地
    方檢察署檢察官偵查後起訴。
    理  由
壹、程序部分
    檢察官、被告周文賢於本院審理期間，對於本案相關具有傳
    聞性質之證據資料，均未爭執證據能力，本院審酌各該陳述
    作成時之情況，認為適當，均有證據能力。非供述證據部分
    ，均依法定方式取得，並經本院於審理期日踐行合法之調查
    、辯論，且與待證事實間具有相當關聯性，均具證據能力而
    得採為判決之基礎。
貳、實體部分
一、訊據被告固坦承於上開時、地曾與告訴人彭亮宇發生爭執，
    惟矢口否認有何公然侮辱犯行，辯稱：伊當時只是質疑彭亮
    宇的態度，沒有罵他髒話，伊停留最久是在加油站後面洗車
    場，跟站長投訴彭亮宇的態度不好云云。經查：
　㈠證人即告訴人彭亮宇於警詢時證稱：伊於110 年9 月24日16
    時許，在桃園市○○區○○路000 號加油站上班時遭人辱罵，當
    時有1 台機車擋住出入口，伊引導他如何到送餐地點，他不
    理會，還穿越封鎖線，結果對方不開心，大聲辱罵伊「幹你
    娘」，同事在場有聽到等語（見臺灣桃園地方檢察署110 年
    度偵字第41932 號卷【下稱偵字卷】第17-18頁）；於偵訊
    時稱：事發當天伊在加油站上班，有人騎機車來送外賣，伊
    看他好像在找叫外賣的客人，就告訴他叫外賣的客人在自助
    洗車場，並跟他說要如何騎到洗車場，對方以為伊在驅離他
    ，因此生氣罵伊三字經，講一些不好聽的話等語（見偵字卷
    第41-43頁）；於本院審理時證稱：伊不認識被告，案發當
    日被告至加油站送餐，騎車至加油區，伊有去詢問、引導，
    但被告未按照引導行進，機車穿越自助洗車區，伊口氣也不
    好，就發生言語衝突，後來伊提醒點餐的客人下次要在備註
    欄註明如何引導外送員到自助洗車區，被告在旁邊聽，就突
    然罵伊「幹你娘」，同事涂毓豪也有聽到等語（見本院111 
    年度易字第452 號卷【下稱易字卷】第41-46頁），並有加
    油站之監視器畫面截圖照片附卷可佐（見偵字卷第25-29頁
    ）。綜觀告訴人於偵、審之證述，其就當時係因被告不按引
    導路線行進送餐，雙方發生言語爭執，被告遂辱罵其「幹你
    娘」，有同事涂毓豪在場見聞等節，互核大致相符，應堪採
    信。又起訴書雖記載被告辱罵之穢語為「幹你娘機掰」，惟
    告訴人於警詢、審理時均稱被告實係口出「幹你娘」，且觀
    檢察官偵訊時僅訊問被告是罵三字經或五字經，亦未再向告
    訴人釐清髒話內容，此經本院勘驗偵訊光碟確認在卷（見易
    字卷第43頁），可見此部分偵訊筆錄之記載未與告訴人之真
    意完全相符，自應以告訴人於警詢、審理中一致陳述之內容
    為準，此節亦經公訴檢察官當庭更正（見易字卷第52頁）。
　㈡證人涂毓豪於警詢時證稱：當時伊在後面洗車場，有聽到同
    事（指告訴人）在跟外送員阿伯講話，伊同事跟他說那邊不
    能給其他車輛經過，只能洗車的車輛過去，外送阿伯第一句
    話就罵伊同事「幹你娘」，後來就講一些不好聽的話等語（
    見偵字卷第19-20頁）；於偵訊時證稱：當時告訴人在勸阻
    外送員，因為外送員要經過那邊，那邊是不能經過的，結果
    外送員頭一句話就罵他三字經等語（見偵字卷第51-52頁）
    ；於本院審理時稱：被告當時騎車穿過加油站的三角錐圍欄
    ，圍欄後面是自助洗車場，因為老闆是租給另外一個人，且
    怕機器洗車跟自助洗車客人撞在一起才分隔，告訴人勸阻被
    告不要這樣強行過去，被告開頭第一句就是「幹你娘」，還
    有用閩南語講一些道理、一些不爽的話，當時點餐的客人也
    在旁邊，伊是聽到他們在爭執才轉頭過去看等語（見易字卷
    第46-50頁），足見涂毓豪於偵、審均一致證述聽聞被告辱
    罵告訴人「幹你娘」此節，甚為明確。而告訴人、證人涂毓
    豪與被告素不相識，涂毓豪更非本案當事人，應無故意設詞
    誣陷被告之動機，且告訴人、涂毓豪於偵訊及本院審理中均
    經具結以擔保其等證言之憑信性，實無甘冒偽證罪之風險，
    虛編不實事項以誣陷被告之必要。況以涂毓豪所見被告與告
    訴人爭執之緣由、被告辱罵之言詞為「幹你娘」等情，亦與
    前揭告訴人之證述內容相符，益徵告訴人之指訴並非子虛。
    被告空言否認犯行，僅係卸責之詞，無從採信。
　㈢被告雖聲請調閱其與加油站之站長溝通過程錄影畫面、與站
    長對質，然被告是否有公然侮辱告訴人，實與被告向站長投
    訴告訴人之態度不佳分屬二事，且依被告之陳述，站長係於
    被告、告訴人發生爭執後，被動接受被告之投訴，並非在場
    見聞被告、告訴人爭執經過之人，即傳喚站長、調閱上開錄
    影畫面無從釐清本案之待證事實，故認無調查之必要，附此
    敘明。
　㈣綜上，本案事證明確，被告犯行堪予認定，應依法論科。
二、論罪科刑：
  ㈠被告以「幹你娘」之抽象用語辱罵告訴人，依一般社會通念
    ，實有粗鄙、輕蔑、嘲諷、不雅之意涵，因該言語具針對性
    ，使告訴人感覺人格尊嚴遭受攻擊，令其產生羞辱感，客觀
    上足以貶損告訴人之人格尊嚴及社會地位。是核被告所為，
    係犯刑法第309 條第1 項之公然侮辱罪。
  ㈡爰以行為人之責任為基礎，審酌被告與告訴人素不相識，僅
    因細故爭執即率爾公然侮辱告訴人，理性溝通及情緒控制能
    力實有不足，行為可議。兼衡被告全然否認犯行，未見反省
    ，亦未與告訴人和解，犯後態度不佳。併考量被告之犯罪動
    機與情節、其於警詢時自陳之經濟狀況、智識程度，以及告
    訴人對於本案量刑之意見等一切情狀，量處如主文所示之刑
    ，並諭知易科罰金之折算標準，以資懲儆。
據上論斷，依刑事訴訟法第299 條第1 項前段，判決如主文。
本案經檢察官張羽忻聲請以簡易判決處刑，檢察官林穎慶到庭執
行職務。
中    華    民    國    111    年    11   月    22    日
                  刑事第十七庭    法  官  林姿秀
以上正本證明與原本無異。
如不服本判決應於收受判決後20日內向本院提出上訴書狀，並應
敘述具體理由。其未敘述上訴理由者，應於上訴期間屆滿後20日
內向本院補提理由書(均須按他造當事人之人數附繕本)「切勿逕
送上級法院」。 
    　　　　　　　　　　　　　　　書記官　羅鎰祥　　　　
中　　華　　民　　國　　111 　年　　11　　月　　23　　日
附錄論罪科刑之法條：
中華民國刑法第309 條
公然侮辱人者，處拘役或9千元以下罰金。
以強暴犯前項之罪者，處1年以下有期徒刑、拘役或1萬5千元以
下罰金。